# 租赁负债及使用权资产的入账金额是含税还是不含税金额

提问人：金宝 妈 咪 时间：2021-11-05 15:26:15
请教陈版主：
租赁负债及使用权资产的入账金额是否应为不含税金额，即初始确认时均不含增值税，承租方也不对此项税费进行账务处理。
待后期承租方向出租方定期支付款项并取得发票（发票开具金额为本金+利息金额）时，按取得的发票确认增值税进项税，账务处理即为：借：应交税费-应交增值税-进项税，贷：银行存款。

回答人：chenyiwei
一般可以这样理解。
在租赁合同中，承租人的会计处理需要考虑应否将增值税款纳入租赁付款额中。
观点一、根据能否合理预期取得增值税进项税额抵扣凭证分别处理。如果合理预期能够取得增值税抵扣凭证（例如，合同约定每次支付租金的前提条件是出租人必须向承租人提供与该次租金等值的增值税专用发票），则承租人无需将该可抵扣的增值税款部分计入租赁付款额。在合同约定的每期租金含税的情况下，应拆分出其中的增值税款，仅将不含税的支付计入租赁付款额。反之，如果因出租人为小规模纳税人、合同未约定出租人提供增值税专用发票等情形，承租人合理预期不能取得增值税抵扣凭证时，或者承租人虽然能够取得增值税抵扣凭证但其中载明的增值税额不得抵扣时，则应将包含增值税款在内的付款全额作为取得使用权资产支付的对价计入租赁付款额。
此时，还需注意，由于合同的法律形式可能不同于其会计实质，可能会出现按照增值税规定将其作为“应税服务”，而在新租赁准则下的会计处理却作为“租赁”或“租赁+服务”的情形。此时，应按增值税法规定的应税税目及适用税率拆分合同中的“增值税”。
观点二：承租人支付的增值税款不属于租赁付款额，承租人在出租人产生纳税义务时确认相应的增值税付款，如果不能抵扣的，则直接计入当期成本费用。
目前，准则制定机构更倾向于观点二的处理。

提问人：萍 实 时间：2021-11-23 16:06:27
陈版您好，假设租期 3 年，每年租金 500 万元，增值税税率9%，租金每年末支付且能够取得增值税专用发票，500×3/（1+9%）≈1377万元，1500-1377=123万元，假设 1377 折现后为 1200 ，我这样做分录可以吗：
借：使用权资产 1200
租赁负债——未确认融资费用 177
贷：租赁负债——租赁付款额 1377
借：其他非流动资产 123
贷：其他非流动负债 123
还是说增值税等支付租金取得专票时再入账，不用事先估计，谢谢！

回答人：chenyiwei
增值税等支付租金取得专票时再入账，不用事先估计。